臺灣高等法院高雄分院刑事裁定        100年度毒抗字第123號
抗  告  人
即  被  告  黃志龍
上列抗告人因聲請觀察勒戒案件，不服臺灣高雄地方法院中華民
國100 年9 月6 日裁定（100 年度毒聲字第5052號），提起抗告
，本院裁定如下：
    主  文
抗告駁回。
    理  由
一、抗告意旨略以：抗告人即被告黃志龍（下稱被告）自民國10
    0 年6 月14日（即查獲驗尿當日）起，即未再施用甲基安非
    他命，在家人之幫助及鼓勵下，已成功戒毒，茲因一家五口
    之生計均由被告承擔，爰提起抗告請求撤銷原裁定，另為有
    利被告之裁定云云。
二、按「犯毒品危害防制條例第10條之罪者，檢察官應聲請法院
    裁定，或少年法院（地方法院少年法庭）應先裁定，令被告
    或少年入勒戒處所觀察、勒戒，其期間不得逾2 月」，毒品
    危害防制條例第20條第1 項定有明文。
三、經查：被告基於施用第二級毒品甲基安非他命之犯意，於民
    國100 年6 月14日20時25分許採尿回溯96小時內某時，在不
    詳地點，施用第二級毒品甲基安非他命1 次，嗣於同日18時
    55分許，經警在高雄市苓雅區○○○路65號8 樓執行搜索，
    經徵其同意採尿送請台灣檢驗科技股份有限公司依據酵素免
    疫法為初步檢驗，並以氣相層析質譜儀分析法確認檢驗結果
    ，確呈甲基安非他命陽性反應，其中甲基安非他命檢出濃度
    為39,740 ng/ml（衛生署公告之判定閥值為「6,000 」），
    有該公司100 年7 月1 日濫用藥物檢驗報告及毒品尿液編號
    姓名對照表（編號：B-161 號）在卷可憑。且經行政院衛生
    署認可之檢驗機構採用氣相層析質譜儀分析法，以氣相層析
    質譜儀分析法進行確認檢驗者，均不致產生偽陽性反應。而
    毒品施用後於尿液、血液中可檢出之最大時限，與施用劑量
    、施用頻率、施用方法、施用者飲水量多寡、個人體質、代
    謝情況、檢體收集時間點及所用檢測方法之靈敏度等因素有
    關，因個案而異；且依據Clarke`sIsolation andIdentific
    ation of Drugs第二版記載，一般於尿液中可檢出之最大時
    限，安非他命為1 至4 天、甲基安非他命為1 至5 天；而縱
    有吸食毒品二手煙或蒸氣、粉末，其尿液可檢出毒品反應，
    其濃度亦遠低於施用者，且影響程度與空間大小、密閉性、
    吸入之濃度多寡及吸入時間長短等因素有關，此有行政院衛
    生署管制藥品管理局民國92年7 月23日管檢字第0920005609
    號函文參照。另經行政院衛生署核准之市售成藥及處方藥，
    均不含安非他命、甲基安非他命等毒品成分，亦有行政院衛
    生署管制藥品管理局92年8 月21日管檢字第0920006729號函
    覆可考，足見被告已可排除偽陽性反應產生之可能，是被告
    施用第二級毒品甲基安非他命之犯行，堪予認定。又被告前
    未曾因施用毒品經法院裁定送觀察、勒戒等情，有臺灣高等
    法院被告前案紀錄表在卷可稽，從而原審以被告施用第二級
    毒品甲基安非他命之事證明確，依毒品危害防制條例第20條
    第1 項及觀察勒戒處分執行條例第3 條第1 項之規定裁定送
    觀察勒戒，依法並無不當。
四、綜上所述，原審以被告施用第二級毒品甲基安非他命之事證
    明確，裁定令入勒戒處所觀察、勒戒，其期間不得逾2 月，
    經核尚無不合。被告仍執前詞提起抗告，指摘原裁定不當，
    為無理由，應予駁回。
據上論結，應依刑事訴訟法第412條，裁定如主文。
中    華    民    國  100     年    10    月    3     日
                  刑事第四庭    審判長法  官  蕭權閔
                                      法  官  吳進寶
                                      法  官  唐照明
以上正本證明與原本無異。
不得再抗告。
中    華    民    國  100     年    10    月    3     日
                                      書記官  黃琳群